---
title: "Tema 2: Ética, seguridad y privacidad en los Sistemas de Información"
subtitle: "ADE. 172821. Sistemas de Información"
author: "Mónica Cortiñas"
institute: "Universidad Pública de Navarra"
date: "Curso 2020-2021 (actualizada: `r format(Sys.time(), '%d/%m/%Y')`)"
output:
  xaringan::moon_reader:
    css: [default, styles/general.css, styles/xaringan.css, css/specific.css]
    lib_dir: libs
    nature:
      highlightStyle: github
      highlightLines: true
      countIncrementalSlides: false
---

```{r setup, include=FALSE}
options(htmltools.dir.version = FALSE)

```

```{r, include = FALSE, eval = knitr::opts_knit$get("rmarkdown.pandoc.to") == "html"}
# Enables Font Awesome in HTML based bookdown outputs.
fa <- rmarkdown::html_dependency_font_awesome()
htmltools::tagList(fa)
```



layout: true

<div class="my-footer"><span>Sistemas de Información <u>Tema 2</u></span></div>

---
class: middle

## Objetivos de aprendizaje

1. Identificar las **áreas críticas** que generan más conflictos éticos relacionados con los sistemas de gestión de información.   
1. Comprender la relación entre **privacidad y servicio** y los conflictos que genera este dilema.  
1. Distinguir las principales diferencias entre el **enfoque legal** europeo y americano en la protección de datos personales y poder citar los aspectos más relevantes de la GDRP y las funciones de la Agencia Española de Protección de Datos.  
1. Identificar en qué medida son las empresas  **responsables de los daños** causados por sus sistemas y las áreas que son especialmente sensibles a estos daños.  
1. Distinguir los distintos mecanismos de protección legal de la **propiedad intelectual** y sus ámbitos de aplicación.
1. Reconocer cómo afectan los sistemas de información y las tecnologías de información a la **calidad de vida** de los ciudadanos generando dilemas éticos.  
1. Entender las bases necesarias para realizar **análisis de dilemas éticos** y los distintos enfoques y esquemas que podemos utilizar para tomar decisiones en ámbitos "grises".  

---
class: center, middle, remark-inverse 

# Estructura

---
class: middle

# Secciones

### 2.1 Introducción
### 2.2 Datos personales y privacidad
### 2.3 Seguridad, rendición de cuentas y control
### 2.4 Propiedad intelectual
### 2.5 Impacto social y calidad de vida
### 2.6 Análisis ético

https://www.mindomo.com/mindmap/3737b33456fc2f74a94ab56262e8afea


```{r child='1_intro.Rmd'}
```

---

```{r child='2_personal.Rmd'}
```
---

```{r child='3_seguridad.Rmd'}
```
---

```{r child='4_copy.Rmd'}
```
---

```{r child='5_social.Rmd'}
```
---

```{r child='6_etica.Rmd'}
```
---

```{r child='contact_mcortinas.Rmd'}
```




