---
title: "Tema 2: Ética, seguridad y privacidad en los Sistemas de Información"
subtitle: "ADE. 172821. Sistemas de Información"
author: "Mónica Cortiñas"
institute: "Universidad Pública de Navarra"
date: "Curso 2019-2020 (actualizada: `r format(Sys.time(), '%d/%m/%Y')`)"
output:
  xaringan::moon_reader:
    css: [default, styles/general.css, styles/xaringan.css, css/specific.css]
    lib_dir: libs
    nature:
      highlightStyle: github
      highlightLines: true
      countIncrementalSlides: false
---

```{r setup, include=FALSE}
options(htmltools.dir.version = FALSE)

```

```{r, include = FALSE, eval = knitr::opts_knit$get("rmarkdown.pandoc.to") == "html"}
# Enables Font Awesome in HTML based bookdown outputs.
fa <- rmarkdown::html_dependency_font_awesome()
htmltools::tagList(fa)
```



layout: true

<div class="my-footer"><span>Sistemas de Información <u>Tema 2</u></span></div>


---
class: center, middle, remark-inverse 

# Estructura

---
class: middle

# Secciones

### 2.1 Introducción
### 2.2 Derechos y obligaciones de **información**: Datos personales y privacidad
### 2.3 Derechos y obligaciones de **calidad del sistema**: Seguridad, rendición de cuentas y control
### 2.4 Derechos y obligaciones de **propiedad**: Propiedad intelectual
### 2.5 Impacto **social** y calidad de vida
### 2.6 **Análisis ético**

---
class: middle

## Objetivos de aprendizaje

### 1.- Comprender los principales **dilemas éticos** ligados a los Sistemas de Información y los principios específicos para la conducta se pueden utilizar para guiar las decisiones éticas.

### 2.- Entender por qué la tecnología de los SI e Internet imponen desafíos para la **protección de la privacidad y la propiedad intelectual**.

### 3.- Entender la importancia de los aspectos de **seguridad** ligados a los sistemas de información.

### 4.- Entender cómo afectan los sistemas de información a la **vida diaria de las personas** y cuál puede ser su impacto futuro.

```{r child='1_intro.Rmd'}
```

---

```{r child='2_personal.Rmd'}
```
---

```{r child='3_seguridad.Rmd'}
```
---

```{r child='4_copy.Rmd'}
```
---

```{r child='5_social.Rmd'}
```
---

```{r child='6_etica.Rmd'}
```
---

```{r child='contact_mcortinas.Rmd'}
```




